【裁判字號】    97,訴,613
【裁判日期】    970715
【裁判案由】    違反槍砲彈藥刀械管制條例
【裁判全文】
臺灣屏東地方法院刑事判決               97年度訴字第613號
公  訴  人  臺灣屏東地方法院檢察署檢察官
被      告  乙○○
                    之2樓
指定辯護人  本院公設辯護人甲○○
上列被告因違反槍砲彈藥刀械管制條例案件，經檢察官提起公訴
（97年度偵字第1438號），本院判決如下：
    主  文
乙○○未經許可，寄藏手槍，處有期徒刑伍年肆月，併科罰金新
臺幣拾伍萬元，罰金如易服勞役，以新臺幣壹仟元折算壹日。
扣案之奧地利GLOCK 廠17型口徑9mm 制式半自動手槍壹枝（槍枝
管制編號0000000000，含彈匣壹個）及口徑9mm 制式子彈陸顆，
均沒收。
    事  實
一、乙○○明知友人陳統成（已於民國92年10月4 日死亡，業經
    臺灣屏東地方法院檢察署檢察官另為不起訴處分）於92年9
    月間某日晚上，在屏東縣屏東市○○路東方之星KTV 交予其
    保管之具有殺傷力之奧地利GLOCK 廠17型口徑9mm 制式半自
    動手槍1 枝（槍枝管制編號0000000000，含彈匣1 個）及具
    有殺傷力之口徑9mm 制式子彈12顆，係屬管制槍彈，竟基於
    寄藏之犯意，允諾代為保管，並藏放於屏東縣鹽埔鄉某處魚
    塭內，且於陳統成死亡後，繼續寄藏之。迄至97年1 月10日
    24時左右，乙○○駕駛懸掛車號6B－7933號車牌之自用小客
    車（該自用小客車原車號為C3－3365號，因遭吊銷，乙○○
    向叔叔鍾俊龍借得6B－7933號車牌懸掛在車身上使用），前
    往屏東縣鹽埔鄉該魚塭內取出上開槍彈，復至該鄉○○○道
    路試射上開手槍，經試射3 發，致有3 顆射擊過之彈殼掉落
    在前開自用小客車內，乙○○旋將槍彈攜回屏東縣屏東市○
    ○里○○鄰○○路996 號5 之2 樓住處藏放。嗣於同年2 月24
    日6 時許，乙○○在屏東縣屏東市○○路之青春帝國遊戲場
    前，將前開自用小客車借予不知情之友人俊龍使用，俊
    龍於同日7 時許，駕駛前開自用小客車在屏東縣屏東市○○
    路7 之11號之停車場內停放時，為警盤查發現車身與車牌不
    符，並在車上發現擊發過之彈殼3 顆，經警依俊龍供述通
    知乙○○到案詢問，並經乙○○同意，於同日9 時30分許，
    帶同警方至屏東縣屏東市○○路996 號5 之2 樓住處搜索，
    扣得奧地利GLOCK 廠17型口徑9mm 制式半自動手槍1 枝（含
    彈匣1 個）及口徑9mm 制式子彈9 顆（送驗試射3 顆，尚餘
    6 顆）。
二、案經屏東縣政府警察局屏東分局報請臺灣屏東地方法院檢察
    署檢察官偵查起訴。
    理  由
一、訊據被告乙○○對於上開犯罪事實供承不諱，核與證人俊
    龍供證之情詞相符，並有半自動手槍1 枝（含彈匣1 個）及
    口徑9mm 制式子彈9 顆扣案及搜索現場照片8 張、扣案槍彈
    照片2 張附卷可佐。而上開手槍經送請鑑定結果，認係口徑
    9mm 制式半自動手槍，為奧地利GLOCK 廠17型，擊發功能正
    常，可供擊發同口徑制式子彈使用，認具殺傷力；扣案子彈
    ，係口徑9mm 制式子彈，採樣3 顆試射，均可擊發，亦具殺
    傷力，有內政部警政署刑事警察局97年3 月31日刑鑑字第
    0970031919號鑑驗通知書附卷可憑。足認被告自白核與事實
    相符，應堪信採。事證明確，被告犯行堪予認定。
二、核被告同時寄藏制式手槍及子彈，所為係犯槍砲彈藥刀械管
    制條例第7 條第4 項未經許可寄藏手槍罪、同條例第12條第
    4 項未經許可寄藏子彈罪。其以一行為同時寄藏制式手槍、
    子彈，觸犯寄藏手槍罪及寄藏子彈罪，為想像競合犯，應從
    一重之寄藏手槍罪處斷。審酌被告寄藏制式手槍、子彈，對
    他人安全及社會治安危害頗鉅，如經冒然擊發或持以犯案，
    後果不堪設想，惟念犯後坦承犯行，態度尚可，所寄藏槍彈
    數量非多等一切情狀，量處如主文所示之刑，併科罰金新臺
    幣15萬元，並諭知罰金如易服勞役，以新臺幣1 千元折算1
    日。扣案之奧地利GLOCK 廠17型口徑9mm 制式半自動手槍1
    枝（槍枝管制編號0000000000，含彈匣1 個）及口徑9mm 制
    式子彈6 顆，屬於槍砲彈藥刀械管制條例所列管之違禁物，
    應依刑法第38條第1 項第1 款規定宣告沒收。另扣案口徑
    9mm 制式子彈3 顆，雖具殺傷力，但已試射用罄，不予宣告
    沒收。
據上論斷，應依刑事訴訟法第299 條第1 項前段，槍砲彈藥刀械
管制條例第7 條第4 項、第12條第4 項、刑法第11條前段、第55
條、第42條第3 項前段、第38條第1 項第1 款，判決如主文。
本案經檢察官陳俊宏到庭執行職務。
中    華    民    國    97    年    7     月    15    日
                  刑事第三庭 審判長 法  官  吳永宋
                                    法  官  黃聖涵
                                    法  官  趙家光
以上正本證明與原本無異。
如不服本判決應於收受本判決送達後十日內向本院提出上訴書狀，
其未敘述上訴理由者，並得於提起上訴後十日內向本院補提理由
書狀（均須按他造當事人之人數附繕本）「切勿逕送上級法院」
中    華    民    國    97    年    7     月    15    日
                                    書記官  陳勃諺
附錄本件判決論罪科刑法條：
槍砲彈藥刀械管制條例第7 條第4 項：
未經許可，持有、寄藏或意圖販賣而陳列第一項所列槍砲、彈藥
者，處5 年以上有期徒刑，併科新臺幣1,000 萬元以下罰金。
槍砲彈藥刀械管制條例第12條第4 項：
未經許可，持有、寄藏或意圖販賣而陳列子彈者，處5 年以下有
期徒刑，併科新臺幣300 萬元以下罰金。


司法院資訊處製作；財團法人民間司法改革基金會備份。
